---
title: "code"
author: "Houda EL AJI & Dima ASSI"
date: "12/02/2021"
output: html_document
---

On importe les données de fertility en csv depuis le fichier texte en labelisant les colonnes et ensuite nous écrivant les données sur un fichier csv :
```{r}
##import the fertility data
fertilityData<-read.csv("fertility_Diagnosis.txt",header = FALSE)
##label the column names
names(fertilityData)<-c("Season","Age","ChildDisease","Trauma","SurgicalInterven"
                        ,"HighFeverLastYear","FrequencyAlcohol","Smoking"
                        ,"SittingHour","Diagnosis")
write.csv(fertilityData, file = "fertility_Diagnosis.csv");
set.seed(1245)

```

#Analyse descriptive
```{r}
fertilityData[1:10]
summary(fertilityData)
str(fertilityData)

```
```{r}
library(ggplot2)
library(ggExtra)
library(dplyr)
hist(fertilityData$Age,main= "Distribution des âges selon les individus" , xlab = "Age", ylab = "Individus", col = "Gold")
hist(fertilityData$FrequencyAlcohol, main= "Distribution des fréquences de consommation d'alcool selon les individus" , xlab = "Fréquence Alcool", ylab = "Individus",col = "Blue")
hist(fertilityData$SittingHour,main= "Distribution du nombre d'heures passées assis par jour selon les individus" , xlab = "Nombre d'heures",ylab = "Individus", col = "Tomato")

```
## BoxPlots
Nous réalisons des boxplots pour chaque attribut en fonction de l'attribut Output diagnosis, afin de comprendre l'impact de chaque facteurs sur le diagnostic de la fertilité.

```{r}
##boxplots
 
par(mfrow=c(1,5))
boxplot(split(fertilityData$Season,fertilityData$Diagnosis), main="Season")
boxplot(split(fertilityData$Age,fertilityData$Diagnosis), main="Age")
boxplot(split(fertilityData$ChildDisease,fertilityData$Diagnosis), main="Childish Disease")
boxplot(split(fertilityData$Trauma,fertilityData$Diagnosis), main="Trauma")
boxplot(split(fertilityData$SurgicalInterven,fertilityData$Diagnosis), main="Surgical Intervention")
boxplot(split(fertilityData$HighFeverLastYear,fertilityData$Diagnosis), main="High Fever Last Year")
boxplot(split(fertilityData$FrequencyAlcohol,fertilityData$Diagnosis), main="Frequency Alcohol")
boxplot(split(fertilityData$Smoking,fertilityData$Diagnosis), main="Smoking")
boxplot(split(fertilityData$SittingHour,fertilityData$Diagnosis), main="Sitting Hour")

```


On observe que les hommes qui ont eu des valeurs hautes de la fièvre la dernière année plus que 3 mois, et qui ont entre 27-30 ans ont un diagnostique anormal.
```{r}
#Densityplot
ggplot(fertilityData,aes(x=FrequencyAlcohol,fill=as.factor(Season)))+
  geom_density(alpha=0.5)+labs(subtitle = "La fréquence de consommation de l'alcohol en fonction des saisons")
```
La consommation moyenne d'alcool se produit dans la mesure où la saison de printemps et d'hiver

```{r}
##Matrice de nuage de point
plot(fertilityData)

```

```{r}
#Frequency plot
ggplot(data = fertilityData, mapping = aes(x =Age , colour = Diagnosis )) +
  geom_freqpoly(binwidth = 0.1)
```

#Classification Non-Supérvisée
Afin de pouvoir calculer la matrice de dissimilarité pour le cas de nos variables qualitatif binaire nous utilisant la metrique Gower
```{r}
library(cluster)

dataP<-fertilityData[1:9]

gower_dist <- daisy(dataP,
                    metric = "gower",
                    type = list(asymm = c(3:5), ordratio =c(1,6,8)))
summary(gower_dist)

#In order to check that the matrix of dissimilarities is well calculated
# Output most similar pair
gower_mat <- as.matrix(gower_dist)
dataP[
  which(gower_mat == min(gower_mat[gower_mat != min(gower_mat)]),
        arr.ind = TRUE)[1, ], ]

# Output most dissimilar pair
dataP[
  which(gower_mat == max(gower_mat[gower_mat != max(gower_mat)]),
        arr.ind = TRUE)[1, ], ]
```
##Partitionnement PAM

```{r}
set.seed(1680) # for reproducibility

#Search how many medoids we need to get a better pationning
sil_width <- c(NA)

for(i in 2:10){
  
  pam_fit <- pam(gower_dist,
                 diss = TRUE,
                 k = i)
  
  sil_width[i] <- pam_fit$silinfo$avg.width
  
}

# Plot sihouette width (higher is better)

plot(1:10, sil_width,
     xlab = "Nombre de cluster",
     ylab = "Largeur de silhoutte")
lines(1:10, sil_width)
```
```{r}
set.seed(1680) # for reproducibility
library(ggfortify) 
library(stats)
library(ISLR) # for college dataset
library(cluster) # for gower similarity and pam
library(Rtsne) # for t-SNE plot
library(ggplot2) # for visualization
library(dplyr)
library(factoextra) # for visualization

#Pam Algorithm
pam_fit <- pam(as.matrix(gower_dist), diss = TRUE, k = 6)

#Analyze Pam result
pam_results <- dataP %>%
  dplyr::select(1:9) %>%
  mutate(cluster = pam_fit$clustering) %>%
  group_by(cluster) %>%
  do(the_summary = summary(.))

pam_results$the_summary


##Visualize silhoutte
sil = silhouette (pam_fit$clustering, gower_dist)
plot(sil)

##Visualization PAM
tsne_obj <- Rtsne(gower_dist, is_distance = TRUE)

tsne_data <- tsne_obj$Y %>%
  data.frame() %>%
  setNames(c("X", "Y")) %>%
  mutate(cluster = factor(pam_fit$clustering))

ggplot(aes(x = X, y = Y), data = tsne_data) +
  geom_point(aes(color = cluster))+labs(title = "PAM clustering")

  

```


```{r}
set.seed(1680) # for reproducibility

library(cluster)
library(factoextra)

hc.cut <- hcut(gower_dist, isdiss = TRUE, k = 6, hc_method = "complete")
# Visualize dendrogram
fviz_dend(hc.cut, show_labels = TRUE, rect = TRUE)
```




##Classification Supervisée
```{r}
set.seed(1680) # for reproducibility

library(rpart)

library(rpart.plot)
library(RColorBrewer)
arbre1<-rpart(fertilityData$Diagnosis~ fertilityData$Age+ fertilityData$SurgicalInterven+fertilityData$Trauma,data=fertilityData,minsplit=2,minbucket=1)
print(arbre1)
rpart.plot(arbre1)
arbre2<-rpart(fertilityData$Diagnosis~.,data=fertilityData, minsplit=2,minbucket=1)
print(arbre2)
rpart.plot(arbre2)
```

```{r}
set.seed(1680)
#Test validation croisée


# Modeling packages
library(caret)
library(rpart)       # for fitting decision trees
library(rpart.plot)
library(RColorBrewer)

#compute global error rate of our first tree and second
pred = predict(arbre1, fertilityData, type = "class")
mc =table(fertilityData$Diagnosis, pred)
print(mc)
t=(mc[1, 2]+mc[2,1])/sum(mc)
print(t)

pred2 = predict(arbre2, fertilityData, type = "class")
mc2 =table(fertilityData$Diagnosis, pred2)
print(mc2)
t2=(mc[1, 2]+mc[2,1])/sum(mc2)
print(t)


#Partition test and training
n = nrow(fertilityData)
m = 70
s = sample(1:n, m)
fertilityData_Train = fertilityData[s, ]
fertilityData_Test= fertilityData[-s, ]

#Compute error rate for new tree
newTree=rpart(fertilityData_Train$Diagnosis~.,data=fertilityData_Train,minsplit=2,minbucket=1)
rpart.plot(newTree)
c=predict(newTree, fertilityData_Test[1:9], type = "class")
sum (c!= fertilityData_Test$Diagnosis) /nrow(fertilityData_Test)
plotcp(newTree)
```




