---
title: "code"
author: "Houda EL AJI & Dima ASSI"
date: "12/02/2021"
output: html_document
---
```{r}
set.seed(1245)

```
On importe les données de fertility en csv depuis le fichier texte en labelisant les colonnes et ensuite nous écrivant les données sur un fichier csv :
```{r}
##import the fertility data
fertilityData<-read.csv("fertility_Diagnosis.txt",header = FALSE)
##label the column names
names(fertilityData)<-c("Season","Age","ChildDisease","Trauma","SurgicalInterven"
                        ,"HighFeverLastYear","FrequencyAlcohol","Smoking"
                        ,"SittingHour","Diagnosis")
write.csv(fertilityData, file = "fertility_Diagnosis.csv");
set.seed(1245)

```

#Analyse descriptive
```{r}
fertilityData[1:10]
summary(fertilityData)

```

## BoxPlots
Nous réalisons des boxplots pour chaque attribut en fonction de l'attribut Output diagnosis, afin de comprendre l'impact de chaque facteurs sur le diagnostic de la fertilité.

```{r}
##boxplots
 
par(mfrow=c(1,5))
boxplot(split(fertilityData$Season,fertilityData$Diagnosis), main="Season")
boxplot(split(fertilityData$Age,fertilityData$Diagnosis), main="Age")
boxplot(split(fertilityData$ChildDisease,fertilityData$Diagnosis), main="Childish Disease")
boxplot(split(fertilityData$Trauma,fertilityData$Diagnosis), main="Trauma")
boxplot(split(fertilityData$SurgicalInterven,fertilityData$Diagnosis), main="Surgical Intervention")
boxplot(split(fertilityData$HighFeverLastYear,fertilityData$Diagnosis), main="High Fever Last Year")
boxplot(split(fertilityData$FrequencyAlcohol,fertilityData$Diagnosis), main="Frequency Alcohol")
boxplot(split(fertilityData$Smoking,fertilityData$Diagnosis), main="Smoking")
boxplot(split(fertilityData$SittingHour,fertilityData$Diagnosis), main="Sitting Hour")

```

```{r}
library(ggplot2)
library(ggExtra)
ggplot(fertilityData,aes(x=HighFeverLastYear,y=Age))+geom_col()+
  facet_grid(~Diagnosis)+labs(subtitle = "Dignosis avec Age en fonction de HighFeverLastYear")

```
On observe que les hommes qui ont eu des valeurs hautes de la fièvre la dernière année plus que 3 mois, et qui ont entre 27-30 ans ont un diagnostique anormal.
```{r}
#Densityplot
ggplot(fertilityData,aes(x=FrequencyAlcohol,fill=as.factor(Season)))+
  geom_density(alpha=0.5)+labs(subtitle = "La fréquence de consommation de l'alcohol en fonction des saisons")
```
La consommation moyenne d'alcool se produit dans la mesure où la saison de printemps et d'hiver
```{r}
##Matrice de nuage de point
plot(fertilityData)
```

#Classification Non-Supérvisée
```{r}
```
##Partitionnement CAH & K-means
```{r}
set.seed(1)

A<-read.table("fertility_Diagnosis.txt")
A<-as.data.frame(matrix(rnorm(1000), ncol=5))

#classification ascendante hiérarchique
A.cah <- hclust(dist(A), method="ward.D")
names(A.cah)
barplot(A.cah$height)
cah.class <- cutree(A.cah,k=5)
table(cah.class)
plot(A.cah)

#calcule de la matrice de centre

center.ini <- apply(A,2,function(x) tapply(x,cah.class,mean))
center.ini

#kmeans
A.kmeans <- kmeans(A,center.ini)
names(A.kmeans)

table(cah.class, A.kmeans$cluster)


```


##Classification Supervisée
```{r}

 library(rpart)

fit<-rpart(fertilityData_Train$Diagnosis~+fertilityData_Train$Smoking+fertilityData_Train$FrequencyAlcohol+fertilityData_Train$SittingHour+fertilityData_Train$ChildDisease+fertilityData_Train$Trauma+fertilityData_Train$SurgicalInterven,
           data=fertilityData_Test,
          method="class",
            minsplit=2, minbucket=1)

```
